【裁判字號】    99,訴,1458
【裁判日期】    991125
【裁判案由】    損害賠償
【裁判全文】
臺灣高雄地方法院民事裁定              99年度訴字第1458號
原      告  姜傑騰
被      告  胡展芸
當事人間損害賠償事件，本院民國99年11月11日言詞辯論終結，
判決如下：
  主  文
原告之訴及假執行之聲請均駁回。
  理  由
一、原告主張略以：被告明知位於高雄市○○區○○路76巷16號
    之「摩法堂奈米科技公司」（店招為「摩法堂健康養生館)
    」並未經營色情行業，竟於(1)98年6 月18日15時4 分許，以
    設於高雄市三民區○○○路119 號之2 「全家便利超商」外
    之00-0000000號公共電話；及(2)於98年6 月20日12時37分許
    ，使用自己申辦之0000000000號行動電話，匿名撥打110 ，
    向員警謊報高雄市○○區○○路76巷16號經營色情行業，警
    察機關據報亦3 次派員到場瞭解，造成原告名譽上嚴重之損
    害，為此依侵權行為損害賠償請求權，請求被告賠償精神慰
    撫金新臺幣（下同）100 萬元等語。並聲明：被告應給付
    100 萬元，及自起訴狀繕本送達之翌日起至清償日止，按年
    利率5%計算之利息，並陳明願供擔保請准宣告假執行。
二、按因犯罪而受損害之人，固得依刑事訴訟法第487 條第1 項
    之規定，於刑事訴訟程序附帶提起民事訴訟，惟該附帶民事
    訴訟，必限於被訴之犯罪事實侵害個人私權，致生損害者，
    始得為之，最高法院23年諤附字第248 號、60年台上字第
    633 號判例、96年度台上字第176 號判決意旨可參；又刑事
    庭移送民事庭之附帶民事訴訟，僅移送前之訴訟行為準用關
    於刑事訴訟之規定，若移送後之訴訟程序，則應適用民事訴
    訟法，故移送民事庭之附帶民事訴訟，縱其移送前提起此項
    訴訟，不合刑事訴訟法第487 條所定之要件，而有同法第
    502 條第1 項關於訴之不合法之規定情形時，但其移送後之
    訴訟程序既應適用民事訴訟法，即屬同法第249 條第1 項第
    6 款所謂起訴不備其他要件，仍應依該條款項規定以裁定駁
    回之，最高法院98年台抗字第610 號裁定意旨足資參照。
三、經查：本件刑事判決（本院刑事庭99年度訴字第697 號）係
    以被告誣指高雄市○○區○○路76巷16號「摩法堂健康養生
    館」經營色情行業，非客觀上可得確定之某特定人為由，認
    為被告係犯刑法第171 條第1 項未指定人犯誣告罪。又位於
    前址之「摩法堂奈米科技有限公司」（店招為「摩法堂健康
    養生館」) 查為有限公司，原告非其法定代理人，亦為原告
    自承在卷( 本院卷第55頁) ，並有公司基本資料查詢表在卷
    可稽( 本院卷第63頁) ，則被告所侵害者並非原告之個人私
    權，即原告並非前述犯罪之直接被害人，依法自不得提起本
    件附帶民事訴訟，與刑事訴訟法第487 條所定請求被告負損
    害賠償責任之要件尚屬有間，本件原告所提附帶民事訴訟顯
    難認為合法，揆諸上揭最高法院之判例、裁定之意旨，原告
    假執行之聲請亦缺乏宣告之依據，均應予駁回。
三、依民事訴訟法第249條第1項第6款、第95條、第78條、第85
    條第1項前段，裁定如主文。
中    華    民    國    99    年    11    月    25    日
                  民事第三庭審判長法  官  朱玲瑤
                                  法  官  陳宛榆
                                  法  官  楊詠惠
以上正本係照原本作成。
如不服本裁定應於送達後10日內向本院提出抗告狀，並繳納裁判
費新台幣1,000元。
中    華    民    國    99    年    11    月    25    日
                                  書記官  林靜慧

司法院資訊處製作；財團法人民間司法改革基金會備份。
